最高法院民事裁定　　　　　　　一○○年度台抗字第二一三號
再 抗告 人　財團法人法律扶助基金會　
法定代理人　吳景芳
訴訟代理人　楊淑玲律師
上列再抗告人因與相對人林松傑間請求損害賠償事件，聲請確定
訴訟費用額，對於中華民國九十九年十二月二十三日台灣高等法
院裁定（九十九年度抗字第一九三二號），提起再抗告，本院裁
定如下：
    主  文
再抗告駁回。
再抗告訴訟費用由再抗告人負擔。
    理  由
本件再抗告人以：伊所屬高雄分會就台灣板橋地方法院（下稱板
橋地院）受理之原告楊添金與被告即相對人間請求損害賠償事件
（九十六年度重訴字第四七八號，下稱系爭損害賠償事件），依
法律扶助法之相關規定准予楊添金扶助後，移由所屬板橋分會辦
理，因而支出扶助律師之酬金及必要費用合計新台幣（下同）三
萬元。該事件嗣經板橋地院判決確定，應由相對人負擔訴訟費用
，上開酬金及必要費用，依法律扶助法第三十五條規定，視為訴
訟費用之一部。爰依民事訴訟法第九十一條規定，聲請確定訴訟
費用額。板橋地院司法事務官裁定駁回再抗告人之聲請後，再抗
告人提出異議，經該院以九十九年度事聲字第一○八號裁定（下
稱第一○八號裁定）予以駁回。再抗告人不服，提起抗告。原法
院認其抗告為無理由，以裁定予以駁回，再抗告人對之提起再抗
告。
按民事訴訟法第七十七條之二十五規定：法院或審判長依法律規
定，為當事人選任律師為特別代理人或訴訟代理人者，其律師之
酬金由法院或審判長酌定之。前項酬金及第四百六十六條之三第
一項之酬金為訴訟費用之一部，其支給標準，由司法院參酌法務
部及中華民國律師公會全國聯合會意見定之。第四百六十六條之
三第一項規定：第三審律師之酬金，為訴訟費用之一部，並應限
定其最高額。依此規定，自限於法院或審判長依法律規定，為當
事人選任律師為特別代理人或訴訟代理人之律師酬金，及當事人
於第三審選任之律師之酬金，始得列為訴訟費用之一部，聲請法
院以裁定確定之。本件再抗告人所屬板橋分會雖於系爭損害賠償
事件，准予楊添金法律扶助，並為楊添金指派（楊景勛為）扶助
律師，因而支出律師酬金三萬元（一審司聲字卷五頁、六頁）。
惟該律師並非法院或審判長依法律規定所為楊添金選任，依上說
明，其酬金自非屬訴訟費用之一部。原法院以裁定駁回再抗告人
對於第一○八號裁定之抗告，經核於法並無違誤。再抗告意旨徒
以：法律扶助法係民事訴訟法之特別法，法律扶助之律師酬金，
應視為訴訟費用之一部。且再抗告人近年聲請確定訴訟費用額之
事件，獲各地方法院裁定准許者，早逾百件云云。指摘原裁定違
背法令，聲明廢棄，非有理由。
據上論結，本件再抗告為無理由。依民事訴訟法第四百九十五條
之一第二項、第四百八十一條、第四百四十九條第一項、第九十
五條、第七十八條，裁定如主文。
中    華    民    國  一○○  年    三    月    十    日
                      最高法院民事第六庭
                          審判長法官  陳  淑  敏  
                                法官  陳  國  禎  
                                法官  簡  清  忠  
                                法官  王  仁  貴  
                                法官  葉  勝  利  
本件正本證明與原本無異
                                      書  記  官  
中    華    民    國  一○○  年    三    月  二十二  日
                                                     M